臺灣臺東地方法院刑事判決　　　　　　　　　　　　　九十一年度交易字第二六號
　　公　訴　人　臺灣臺東地方法院檢察署檢察官
　　被　　　告　甲○○
　　　　　　　　乙○○
右列被告因過失致死案件，經檢察官提起公訴（九十一年度偵字第一二八五號），本
院判決如左：
    主  文
甲○○、乙○○因過失致人於死，甲○○處有期徒刑陸月，乙○○處有期徒刑伍月，
如易科罰金均以參佰元折算壹日。
    事  實
一、甲○○與乙○○二人，均明知渠等並未考領有重型機器腳踏車駕駛執照，竟仍於
    九十一年四月十二日下午一時四十五分許，分別駕駛車號ＰＫ五─六一○、ＰＶ
    Ｒ─○○一號重型機車，沿臺東縣臺東市○○路○段由北往南方向行駛，於行經
    該路與桂林南路之無號誌交叉路口時，本應注意行車速度，在無標誌規定下，市
    區道路，時速不得超過五十公里，且車輛行駛時，駕駛人應注意車前狀況，並隨
    時採取必要之安全措施，及行駛至無號誌之交叉路口，應注意減速慢行，作隨時
    停車之準備等道路交通安全規定，而依當時天候晴、日間自然光線、路面乾燥、
    平直、無缺陷及障礙物等情形，並無不能注意情事，竟疏於注意上開規定，未注
    意車前狀況、減速慢行並作隨時停車之準備，均仍以時速七十公里左右速度超速
    行駛，適有盧鳳騎乘車號ＰＶＧ─四○八號重型機車，沿同路段同方向起步左轉
    行駛，本亦應注意車輛行駛時，駕駛人應注意車前狀況，並隨時採取必要之安全
    措施，且應注意左方來車並讓直行車先行，而依當時情形，並無不能注意情事，
    竟疏於注意，貿然自路邊駛出，終因甲○○、乙○○二人車速過快閃避不及，先
    後與盧鳳所騎乘之重型機車碰撞，造成盧鳳人車倒地，甲○○、乙○○將盧鳳送
    往馬偕醫院臺東分院急救後即因懼怕離去，並由甲○○通知友人史情貴到場，於
    警員經路人報案（未報明肇事人姓名）前往現場處理時，由史情貴主動表明其為
    肇事者（所涉犯藏匿人犯罪嫌部分已獲不起訴處分），嗣盧鳳於同日下午三時五
    分許，因氣血胸不治死亡，史情貴始覺事態嚴重，乃供出肇事者為甲○○、乙○
    ○二人，並通知二人接受警方調查，進而查獲上情。
二、案經臺灣臺東地方法院檢察署檢察官相驗後自動檢舉偵查起訴。
    理  由
一、訊之被告甲○○、乙○○固均坦承有於右揭時、地無照駕駛機車並超速行駛，而
    與被害人盧鳳騎乘之機車發生擦撞，以致被害人不治死亡之事實，惟均辯稱：是
    因被害人騎乘之機車突然衝出，致渠等煞車不及才發生碰撞云云。經查：按車輛
    行駛時，在市區道路，時速不得超過五十公里，行駛至無號誌之交叉路口，應注
    意減速慢行，作隨時停車之準備，駕駛人應注意車前狀況，並隨時採取必要之安
    全措施，道路交通安全規則第九十三條第一項第一款、第三款、第九十四條第三
    項分別定有明文，本件肇事地點為無號誌之交叉路口，被告等本應注意上開規定
    ，且依當時天候晴、日間自然光線、路面乾燥、平直、無缺陷及障礙物等，此有
    臺東縣警察局製作之道路交通事故調查報告表及現場照片在卷可參，並無不能注
    意情形，渠等竟疏於注意前方有被害人盧鳳騎乘之機車起步左轉，被告等亦均自
    承，肇事當時時速約七十公里，則被告二人於肇事當時，因車速過快，且未隨時
    注意車前狀況及採取必要之安全措施，終因閃避不及自後追撞被害人盧鳳所騎乘
    之機車，被告二人均具有過失甚明，此經臺灣省花東區車輛行車事故鑑定委員會
    鑑定結果亦同此認定，有該會出具之鑑定意見書附卷可參。雖本件被害人盧鳳駕
    駛重型機車由無號誌交叉路口之路邊起步左轉時，未注意左方來車並讓直行車先
    行，與有過失，但此無解於被告等之過失行為同為本件車禍之肇事原因。而被害
    人盧鳳確因本件車禍致氣血胸不治死亡，亦經臺灣臺東地方法院檢察署檢察官督
    同檢驗員相驗屬實，有勘驗筆錄、相驗屍體證明書、驗斷書各一份附卷可考，是
    被告二人之過失行為與被害人盧鳳因本件車禍死亡間，有相當因果關係。本件事
    證明確，被告二人犯行均堪認定。
二核被告二人所為，均係犯刑法第二百七十六條第一項之過失致人於死罪。被告等
    均未考領有重型機車駕駛執照而駕駛之，依道路交通管理處罰條例第八十六條第
    一項規定，應加重其刑至二分之一。爰審酌被告二人血氣方剛，均無駕駛執照，
    卻仍駕車高速馳騁於道路，罔顧他人生命安危，事後均無主動接受裁判之意（此
    有另案被告史情貴警詢中筆錄可稽），且迄未與被害人家屬達成和解，暨二人素
    行資料及其等所生損害等一切情狀，分別量處如主文所示之刑，並均諭知易科罰
    金之折算標準，以資懲儆。
三據上論斷，應依刑事訴訟法第二百九十九條第一項前段，刑法第二百七十六條第
    一項、第四十一條第一項前段，道路交通管理處罰條例第八十六條第一項，罰金
    罰鍰提高標準條例第一條前段、第二條，判決如主文。
本案經檢察官洪政和到庭執行職務
中      華      民      國      九十一      年    十一    月    十五    日
                                  臺灣臺東地方法院刑事庭
                                    審判長法  官  楊力進
                                          法  官  林卉聆
                                          法  官  范乃中
右正本證明與原本無異。
如不服本判決，應於判決送達後十日內向本院提出上訴狀。（須附繕本）
「切勿逕送上級法院」
告訴人或被害人如對於本判決不服者，應具備理由請求檢察官上訴，其上訴期間之計
算係以檢察官收受判決正本之日期為準。
                                          書記官  陳俊德
中      華      民      國      九十一      年    十一    月    十五    日
附記
中華民國刑法第二百七十六條第一項
 (過失致死罪)
因過失致人於死者，處二年以下有期徒刑、拘役或二千元以下罰金。
道路交通管理處罰條例第八十六條第一項
汽車駕駛人，無駕駛執照駕車、酒醉駕車、吸食毒品或迷幻藥駕車、行駛
人行道或行經行人穿越道不依規定讓行人優先通行，因而致人受傷或死亡
，依法應負刑事責任者，加重其刑至二分之一。
